【裁判字號】    92,交易,5
【裁判日期】    920318
【裁判案由】    過失傷害
【裁判全文】
臺灣彰化地方法院刑事判決                            九十二年度交易字第五號
    公  訴  人  臺灣彰化地方法院檢察署檢察官
    被      告  乙○○
右列被告因過失傷害案件，經檢察官提起公訴（九十一年度偵字第八六四五號），本
院判決如左：
        主  文
乙○○因過失傷害人，處有期徒刑參月，如易科罰金，以參佰元折算壹日。緩刑貳年
。
        事  實
一、乙○○於民國九十一年四月十二日十六時三十分許，無照駕駛車牌號碼ＬＪＺ－
    ０四八號輕型機車，沿彰化縣員林鎮○○路由南往北方向行駛，途經員林鎮○○
    街與大同路交岔路口時，本應注意車前狀況，並隨時採取必要之安全措施，依當
    時情形，天候為晴、日間自然光線充足、路面乾燥、無缺陷、無障礙物，視距良
    好，並無不能注意之情形，竟疏未注意車前狀況，並採取必要之安全措施，適亦
    未注意路況之甲○自上開交岔路口由東往西方向走出，乙○○一時煞避不及，即
    與行人甲○發生輕微碰撞，致甲○倒地受有右股骨轉子間骨折之傷害。
二、案經被害人甲○訴請台灣彰化地方法院檢察署檢察官偵查起訴。
        理  由
一、訊據被告乙○○矢口否認前揭犯行，辯稱：伊並未撞到告訴人甲○，是告訴人自
    行跌倒云云。惟查：（一）右揭犯罪事實業據告訴人於警訊、偵審中指訴綦詳。
    （二）告訴人因本件車禍所受之傷害為右股骨轉子間骨折，有財團法人彰化基督
    教醫院出具之斷書附卷可稽。又前揭傷害在老人家常為跌倒，從自行車或走路、
    或輕微撞傷所導致，然本件之病況，據本院急診記錄，為走路與機車發生車禍所
    致，少有驚嚇扭轉導致此種骨折之情況，亦有財團法人彰化基督教醫院九十一年
    十月二十五日（91）彰基病歷字第九一一００四五號函在卷可按。足徵本件告訴
    人所受之傷害係因被告之輕微碰撞跌倒所致無訛。（三）按諸常情一般人騎乘機
    車突遇緊急事故，於慌忙之餘，下意識除立即煞停或閃避外，如未有明顯之撞擊
    力道或聲響時，未能精準研判是否傷及他人乙節，亦有可能。況被告供承：當時
    伊的車速大約二、三十公里，約在五、六公尺前即看到告訴人，伊立即煞車，告
    訴人可能因受驚嚇後自行跌倒等語。按如以時速二十五公里（取中間值換算），
    一分鐘可行進約四百十七公尺，一秒鐘則可前進約六點九公尺，而汽車駕駛人一
    般反應時間為四分之三秒，反應煞停距離等於每秒行駛距離乘四分之三，本件反
    應煞停距離約為四點一四公尺，被告於發生碰撞前，既於五、六公尺處即看見告
    訴人自上開路口走出，依前揭計算方式，自有足夠之反應時間可避免發生碰撞。
    （四）台灣省彰化縣區車輛行車事故鑑定委員會及台灣省車輛行車事故覆議委員
    會，均認本件雙方當事人各執一詞，故無法研判肇事責任之歸屬等情。然按汽車
    駕駛人應注意車前狀況，並隨時採取必要之安全措施，道路安全規則第九十四條
    第三項定有明文。本件被告駕車自應注意上開規定，並有遵守之義務，而肇事當
    時情形，天候為晴、日間自然光線充足、路面乾燥、無缺陷、無障礙物，視距良
    好，有道路交通事故調查報告表及現場照片等在卷可憑，並無不能注意之情形，
    被告竟疏未注意車前狀況，並採取必要之安全措施，致與告訴人發生碰撞。雖告
    訴人欲過馬路而未注意路況，亦有過失，但被告仍難辭過失之責，告訴人因本件
    車禍致受前開傷害，與被告之過失行為間復有相當因果關係，本件事證業臻明確
    ，被告犯行堪以認定。
二、核被告所為，係犯刑法第二百八十四條第一項前段之普通過失傷害罪。又被告於
    肇事當時尚未考領有駕駛執照，業據被告供明在卷，依道路交通管理處罰條例第
    八十六條第一項之規定，應加重其刑。爰審酌被告之品性、過失程度、犯後態度
    ，雖未與告訴人達成民事和解，取得諒解，惟除已代告訴人給付之醫藥費新台幣
    （下同）一萬五千一百五十元外，尚願再賠償告訴人十萬元為告訴人所不接受等
    一切情狀，量處如主文所示之刑，並諭知易罰金之折算標準，以示懲處。次查被
    告前未曾受有期徒刑以上刑之宣告，有臺灣高等法院被告全國前案紀錄表、臺灣
    彰化地方法院檢察署刑案資料查註紀錄表各一份在卷可按，被告因過失致罹本罪
    ，並已代告訴人給付醫藥費一萬五千一百五十元，且尚願再賠償告訴人十萬元，
    雖為告訴人所不接受，然被告犯後已盡力彌補告訴人之損失，其經此論罪科刑之
    教訓後，當能知所警惕而無再犯之虞，本院認本判決所宣告之刑，以暫不執行為
    適當，爰併宣告緩刑二年，以勵自新。
據上論斷，應依刑事訴訟法第二百九十九條第一項前段，刑法第二百八十四條第一項
第四十一條第一項前段、第七十四條第一款，道路交通管理處罰條例第八十六條第一
項，罰金罰鍰提高標準條例第一條前段、第二條，判決如主文。
本件經檢察官田德煙到庭執行職務。
中      華      民      國      九十二      年      三      月    十八  日
                                臺灣彰化地方法院交通法庭
                                    法      官  陳  秋  錦
右正本證明與原本無異。
如不服本判決，應於判決送達後十日內，向本院提出上訴狀（須附繕本）。
告訴人或被害人對於判決如有不服具備理由請求檢察官上訴者，其上訴期間之計算係
以檢察官收受判決正本之日期為準。
                                    法院書記官  于  淑  真
中      華      民      國      九十二      年      三      月    十八  日
刑法第二百八十四條
因過失傷害人者，處六月以下有期徒刑、拘役或五百元以下罰金。致重傷者，處一年
以下有期徒刑、拘役或五百元以下罰金。
從事業務之人，因業務之過失傷害人者，處一年以下有期徒刑、拘役或一千元以下罰
金。致重傷者，處三年以下有期徒刑、拘役或二千元以下罰金。


司法院資訊處製作；財團法人民間司法改革基金會備份。
